臺灣新竹地方法院刑事判決　　　　　　　　　　　　　九十三年度訴字第二六三號
　　公　訴　人　臺灣新竹地方法院檢察署檢察官
　　被　　　告　甲○○　男　二.
右列被告因違反毒品危害防制條例案件，經檢察官提起公訴（九十三年度毒偵字第八
五號），及移送併案審理（九十三年度偵字第三二一號），經本院合議庭裁定進行簡
式審判程序，判決如左：
    主  文
甲○○連續施用第二級毒品，處有期徒刑陸月，如易科罰金，以佰元折算壹日，扣
案第二級毒品安非他命貳包（重量分別為零點伍公克、零點玖公克），均沒收銷燬
。又持有第一級毒品，處有期徒刑貳月，如易科罰金，以佰元折算壹日，扣案摻有
第一級毒品海洛因之香菸壹支，沒收銷燬。應執行有期徒刑柒月，如易科罰金，以
佰元折算壹日，扣案第二級毒品安非他命貳包（重量分別為零點伍公克、零點玖公
克）、摻有第一級毒品海洛因之香菸壹支，均沒收銷燬。
    事  實
一、甲○○前因施用毒品案件，經送觀察、勒戒後，認無繼續施用毒品之傾向，業經
    臺灣新竹地方法院檢察署檢察官於民國九十一年八月六日，以九十一年度毒偵字
    第九五四號為不起訴處分確定。嗣甲○○於觀察、勒戒執行完畢釋放後五年內，
    復基於施用第二級毒品安非他命之概括犯意，自九十二年七月間某日起至九十三
    年三月八日某時止，以每三、四天一次不等之頻率，在新竹市○○路五０六巷一
    號住處或友人其他不詳住處，連續施用第二級毒品安非他命多次，又於九十三年
    一月十三日上午某時，在姓名年籍不詳綽號「阿平」友人住處，自「阿平」處取
    得摻有第一級毒品海洛因之香煙一支，即自斯時起，非法持有第一級毒品海洛因
    ，嗣於九十三年一月十三日上午三時三十分許，在新竹市○區○○路二段七二五
    號前，經警在其身上起出前揭摻有海洛因之香煙一支（重零點七九公克）及第二
    級毒品安非他命一包（重零點五公克），並均扣押在案，又於同年三月八日晚上
    七時三十分許，在新竹市○○○○路八號前，因竊盜案為警盤查時，自動交出身
    上所有之第二級毒品安非他命一包（重零點三九公克），亦扣押在案而查獲上情
    。
二、案經新竹市警察局第一分局報告臺灣新竹地方法院檢察署檢察官偵查起訴及移送
    併案審理。
    理  由
一、本件被告甲○○所犯之罪，均非死刑、無期徒刑、最輕本刑為三年以上有期徒刑
    之罪，或高等法院管轄第一審案件，被告於本院準備程序進行中，就被訴事實為
    有罪之陳述，經本院合議庭認合於刑事訴訟法第二百七十三條之一第一項之規定
    ，裁定進行簡式審判程序，合先敘明。
二、
  (一)訊據被告甲○○對於前揭連續施用安非他命毒品之犯罪事實坦承不諱，且被告於
    九十三年一月十三日、同年三月八日為警查獲後所採尿液，經送國防部憲兵司令
    部刑事鑑識中心以酵素免疫分析法、液相萃取前處理法、氣相層析質譜分析法檢
    驗，均呈安非他命陽性反應，有新竹市警察局辦理煙毒、麻醉藥品案尿液送驗送
    檢人真實姓名代號對照表暨送驗登記簿影本二份、國防部憲兵司令部刑事鑑識中
    心九十三年三月十日（九三）宇鑑字第Ｏ二八Ｏ六號、九十三年六月七日（九三
    ）宇鑑字第Ｏ七Ｏ九Ｏ號鑑驗通知書在卷可稽（見九十三年度毒偵字第八五號卷
    【下稱第八五號卷】第四０、四五頁，九十三年度毒偵字第三二一號卷【下稱第
    三二一號卷】第三四、三九頁），此外，復有第二級毒品安非他命二包扣案足佐
    （重量分別為零點五公克、零點三九公克，九十三年度安保管字第三八、九二號
    、扣押物品清單分別見第八五號卷第四六頁、第三二一號卷第三一頁），是被告
    此部分自白與事實相符，連續施用第二級毒品之犯行洵堪認定。又被告前因施用
    毒品案件，經送觀察、勒戒後，認無繼續施用毒品之傾向，業經臺灣新竹地方法
    院檢察署檢察官於九十一年八月六日，以九十一年度毒偵字第九五四號為不起訴
    處分確定，亦有臺灣新竹地方法院檢察署刑案資料查註紀錄表、全國施用毒品案
    件紀錄表、受觀察勒戒人毒品及前科紀錄簡列表、不起訴處分書、法務部全國檢
    察官線上查詢刑案人犯在監所最新資料報表等在卷可參（見第八五號卷第三六至
    三八頁、第四九、五０頁），是被告所為施用二級毒品之犯行，應依法論罪科刑
    。
  (二)訊據被告甲○○對於前揭持有摻有海洛因之香菸一支之犯罪事實亦供承不諱，且
    該扣案之海洛因香菸一支（九十三年度保管字第一七五號，扣押物品清單見第八
    五號卷第四七頁）經送檢驗，確含第一級毒品海洛因，香菸重零點七九公克等情
    ，有法務部調查局九十三年五月十一日調科壹字第九三六二四一一二００號檢驗
    通知書在卷為憑（見第八五號卷第五三頁），是被告持有含海洛因毒品之香菸一
    支之犯罪事實已堪認定；雖被告曾一度辯稱於九十三年一月十三日凌晨亦有施用
    第一級毒品海洛因云云，嗣則承認係單純持有海洛因香菸等語，查被告於九十三
    年一月十三日查獲該次所採尿液，經送國防部憲兵司令部刑事鑑識中心以酵素免
    疫分析法、液相萃取前處理法、氣相層析質譜分析法檢驗，無嗎啡（海洛因人體
    代謝物）反應，亦有前揭有新竹市警察局辦理煙毒、麻醉藥品案尿液送驗送檢人
    真實姓名代號對照表暨送驗登記簿影本、國防部憲兵司令部刑事鑑識中心九十三
    年三月十日（九三）宇鑑字第Ｏ二八Ｏ六號鑑驗通知書等在卷為憑，是並無證據
    足認被告有施用海洛因毒品，況被告業已供稱並未施用扣案持有之海洛因香菸等
    語（見本院九十三年十月七日簡式審判筆錄第四頁），是被告並未施用本件扣案
    之海洛因香菸，而係單純持有無疑。是被告此部分犯行亦事證明確，亦應依法論
    科。
三、核被告甲○○所為，係分別犯毒品危害防制條例第十條第二項之施用第二級毒品
    罪及同條例第十一條第一項之持有第一級毒品罪。其先後多次施用第二級毒品安
    非他命之行為，時間緊接，所犯罪名相同，顯係出於概括之犯意為之，爰依刑法
    第五十六條連續犯之規定以一施用第二級毒品罪論，並加重其刑。又其持有第二
    級毒品安非他命後進而施用，其持有第二級毒品安非他命之低度行為，應為施用
    之高度行為所吸收，爰不另論其持有第二級毒品罪。其所犯上開二罪，罪名不同
    ，犯意各別，應予分論併罰。爰審酌被告已因施用毒品案件經觀察、勒戒，仍未
    能拒用毒品，顯然自制力薄弱，惟念其所為僅戕害自身身心健康，犯罪手段、情
    節及所生危害均尚非重大，參以其犯罪後坦承犯行等一切情狀，分別量處如主文
    所示之刑，並定應執行刑，及諭知易科罰金之折算標準，以資懲儆。
四、扣案之摻有海洛因香菸一支（九十三年度保管字第一七五號，扣押物品清單見第
    八五號卷第四七頁），以及安非他命二包（重量分別為零點五公克、零點三九公
    克，九十三年度安保管字第三八、九二號、扣押物品清單分別見第八五號卷第四
    六頁、第三二一號卷第三一頁），分別為管制之第一、二級毒品，均應依毒品危
    害防制條例第十八條第一項前段諭知沒收銷燬。
五、被告自九十三年一月十三日回溯九十六小時內某時起至同年三月八日止亦有施用
    安非他命毒品，此部分初未經檢察官起訴，然與起訴自九十二年七月間起至九十
    三年一月十三日回溯前九十六小時內某時止之施用安非他命毒品部分有連續犯之
    裁判上一罪關係，業經檢察官以九十三年度毒偵字第三二一號移送併案審理，並
    於本院準備程序及簡式審判程序時以言詞擴張此部分之犯罪事實，本院自應併予
    審理，附此敘明。
六、據上論斷，應依刑事訴訟法第二百七十三條之一第一項、第二百九十九條第一項
    前段，毒品危害防制條例第十條第二項、第十一條第一項、第十八條第一項前段
    ，刑法第十一條前段、第五十六條、第四十一條第一項、第二項、第五十一條第
    五款，罰金罰鍰提高標準條例第二條，判決如主文。
本案經檢察官詹昭書到庭執行職務。
中　　　華　　　民　　　國　　九十三　　年　　　十　　　月　　二十一　　日
                              臺灣新竹地方法院刑事第三庭
                                      法    官  黃美盈
如不服本判決，應於判決送達後十日內向本院提出上訴狀（應附繕本），上訴於臺灣
高等法院。
右正本證明與原本無異。
                                      書 記 官  吳尚文
中　　　華　　　民　　　國　　九十三　　年　　　十　　　月　　二十一　　日
附錄本案論罪科刑法條全文：
毒品危害防制條例第十條第二項：
施用第二級毒品者，處三年以下有期徒刑。
毒品危害防制條例第十一條第一項：
持有第一級毒品者，處三年以下有期徒刑、拘役或新臺幣五萬元以下罰金。
